【裁判字號】    98,裁,896
【裁判日期】    980409
【裁判案由】    有關交通事務
【裁判全文】
最  高  行  政  法  院  裁  定
                                       98年度裁字第896號
上  訴  人  民鈿有限公司
代  表  人  甲○○
訴訟代理人  陳  明  律師
被 上訴 人  交通部公路總局嘉義區監理所
代  表  人  乙○○
上列當事人間有關交通事務事件，上訴人對於中華民國97年11月
25日高雄高等行政法院97年度訴字第511號判決，提起上訴，本
院裁定如下：
    主  文
上訴駁回。
上訴審訴訟費用由上訴人負擔。
    理  由
一、按對於高等行政法院判決之上訴，非以其違背法令為理由，
    不得為之，行政訴訟法第242條定有明文。依同法第243條第
    1項規定，判決不適用法規或適用不當者，為違背法令；而
    判決有同條第2項所列各款情形之一者，為當然違背法令。
    是當事人對於高等行政法院判決上訴，如依行政訴訟法第24
    3條第1項規定，以高等行政法院判決有不適用法規或適用不
    當為理由時，其上訴狀或理由書應有具體之指摘，並揭示該
    法規之條項或其內容；若係成文法以外之法則，應揭示該法
    則之旨趣；倘為司法院解釋或本院之判例，則應揭示該判解
    之字號或其內容。如以行政訴訟法第243條第2項所列各款情
    形為理由時，其上訴狀或理由書，應揭示合於該條項各款之
    事實。上訴狀或理由書如未依此項方法表明，或其所表明者
    與上開法條規定不合時，即難認為已對高等行政法院判決之
    違背法令有具體之指摘，其上訴自難認為合法。
二、本件上訴人對於高等行政法院判決上訴，主張：本件兩造所
    締結者，乃屬一行政契約，上訴人於原審一再主張「…被上
    訴人對上訴人每年換約前需查驗儀器，故被上訴人有疏忽在
    先、督導不週，且其疏忽導致上訴人在不知情之情況下無意
    過失，陷上訴人於不義…」，惟原判決未予採納，顯有未適
    用行政程序法第149條準用民法第217條第1項「過失相抵」
    原則之規定，未減輕對上訴人之處罰，而有判決不適用法則
    之違法等語，為其理由。惟按原判決認依被上訴人與上訴人
    簽訂委託檢驗合約書第22條及汽車代檢作業規範第16條之規
    定，被上訴人對上訴人固有督導考核之責，惟被上訴人縱對
    上訴人之督導考核有所疏忽或懈怠，亦係其上級機關得如何
    對其懲處之問題，亦不因而即得解免上訴人依委託檢驗合約
    書及相關規定應負之責。是上訴人另稱：被上訴人對上訴人
    每年換約前須查驗儀器，故被上訴人督導不周，且其疏忽導
    致上訴人在不知情之情況下無意過失，陷上訴人於不義之情
    狀，依行政罰法第7條之規定，則被上訴人不得向上訴人裁
    罰乙節，亦非可採等語，業已於理由中詳予論斷。上訴意旨
    雖以原判決違背法令為由，惟核其上訴理由，乃就原判決業
    已詳為論駁事項再事爭執，而非具體表明合於不適用法規、
    適用法規不當、或行政訴訟法第243條第2項所列各款之情形
    ，難認對該判決之如何違背法令已有具體之指摘，應認其上
    訴為不合法。
三、據上論結，本件上訴為不合法。依行政訴訟法第249條第1項
    前段、第104條、民事訴訟法第95條、第78條，裁定如主文
    。
中    華    民    國    98    年    4     月    9     日
                    最高行政法院第四庭
                        審判長法官  劉  鑫  楨
                              法官  胡  方  新
                              法官  黃  淑  玲
                              法官  劉  介  中
                              法官  曹  瑞  卿
以  上  正  本  證  明  與  原  本  無  異
中    華    民    國    98    年    4     月    9     日
                              書記官  王  史  民


司法院資訊處製作；財團法人民間司法改革基金會備份。
